【裁判字號】    98,簡上,410
【裁判日期】    981218
【裁判案由】    傷害等
【裁判全文】
臺灣臺北地方法院刑事判決             98年度簡上字第410號
公  訴  人  台灣台北地方法院檢察署檢察官
上  訴  人
即  被  告  甲○○
選任辯護人  吳孟玲律師
上  訴  人
即  被  告  乙○○
上列上訴人即被告等因傷害等案件，不服本院98年度簡字第2975
號，中華民國98年9月4日第一審簡易判決（聲請簡易判決處刑案
號：98年度偵字第365號），提起上訴，本院合議庭判決如下：
    主      文
上訴駁回。
    事實及理由
一、本案經本院審理結果，認原審以上訴人即被告甲○○、乙○
    ○均犯刑法第277條第1項之傷害罪，甲○○另犯同法第354
    條之毀損罪，事證明確，援引刑事訴訟法449條第1項前段、
    第3項、第454條第2項，刑法第277條第1項、第354條、第41
    條第1項前段、第51條第6款，刑法施行法第1條之1等規定，
    判處被告甲○○傷害罪部分處拘役20日，如易科罰金，以新
    臺幣1千元折算1日，毀損罪部分拘役20日，如易科罰金，以
    新臺幣1千元折算1日，並合併定應執行刑拘役30日，如易科
    罰金，以新臺幣1千元折算1日；被告乙○○傷害罪部分，則
    判處拘役30日，如易科罰金，以新臺幣1千元折算1日，經核
    認事用法均無違誤，量刑亦稱妥適，應予以維持。本件事實
    、理由及證據，除補充被告甲○○上開傷害犯行，除據告訴
    人乙○○指陳綦詳，並有診斷證明書乙紙在卷可憑，且被告
    甲○○於偵訊時，亦陳稱因被告乙○○動手毆打伊，伊為了
    自衛，才動手推被告乙○○，足認被告甲○○與被告乙○○
    2人於97年12月1日當天確係因故發生爭執後有相互拉扯之動
    作，且由被告乙○○所受傷害情形為右手前臂多處擦挫傷、
    左手扭傷等情觀之，亦與2人相互拉扯所可能發生之傷害情
    形相符；又被告甲○○所犯毀損部分犯行，除據告訴人乙○
    ○指訴明確，並有椅子毀損之照片2幀在卷可佐，而依照片
    所示，其中1張椅子已因遭摔擲而缺少1隻腳，可見告訴人所
    陳稱其店中之椅子因椅腳細長，極易因遭摔擲而彎曲致不堪
    用等情，尚堪採信。被告甲○○雖辯稱，被告乙○○於向本
    院家事法庭聲請核發保護令時，於庭訊時曾自承椅子均無損
    壞，然經本院調閱本院97年度家護字第674號民事保護令事
    件卷宗核閱之結果，被告乙○○於該事件97年12月22日調查
    期日雖曾到庭，但並無向法官陳述爭執當日椅子均無毀損之
    情事。又被告乙○○所犯傷害罪行部分，除據告訴人甲○○
    指訴明確，並有診斷證明書乙紙在卷可稽，且被告乙○○於
    警詢時，亦承認為阻止被告甲○○摔擲椅子，確曾動手將被
    告甲○○推開，且由被告甲○○所受傷害情形為下背、臀部
    鈍挫傷等情觀之，亦與被告乙○○所自承之推擠及上開認定
    2人互相拉扯之情形所可能遭致之傷害情形相符，其2人所犯
    傷害犯行，及被告甲○○另犯毀損犯行均堪認定外，餘均引
    用原審判決書之記載（如附件）。
二、準此，上訴人甲○○、乙○○仍以其並未傷害對方，對方所
    受傷害情形均係自行所致，及被告甲○○否認曾摔擲被告乙
    ○○所經營鵝肉店中之椅子，並辯稱該等椅子均未達不堪用
    之程度云云為由，提起本件上訴，指摘原判決不當，為無理
    由，應予駁回。
據上論斷，依刑事訴訟法第455條之1第1項、第3項、第368條、
第373條，判決如主文。
本案經檢察官文家倩到庭執行職務。
中    華    民    國    98    年    12    月    18    日
                        臺灣臺北地方法院刑事第十五庭
                            審判長法  官  廖紋妤
                                  法  官  吳麗英
                                  法  官  黃桂興
上正本證明與原本無異。
不得上訴。
                                  書記官  陳品潔
中    華    民    國    98    年    12    月    18    日

司法院資訊處製作；財團法人民間司法改革基金會備份。
